臺灣新竹地方法院民事小額判決
111年度竹東小字第104號
原      告  台新國際商業銀行股份有限公司

法定代理人  尚瑞強  
訴訟代理人  向勃睿  


被      告  范進寶  

訴訟代理人  周志一律師
            范月英  

上列當事人間返還信用卡消費款事件，本院於民國111年7月1日
辯論終結，判決如下：
    主  文
原告之訴駁回。
訴訟費用新臺幣壹仟元由原告負擔。
    爭執事項之理由要領
一、按當事人主張有利於己之事實者，就其事實有舉證之責任，
    民事訴訟法第277條前段定有明文。民事訴訟如係由原告主
    張權利者，應先由原告負舉證之責，若原告先不能舉證，以
    證實自己主張之事實為真實，則被告就其抗辯事實即令不能
    舉證，或其所舉證據尚有疵累，亦應駁回原告之請求。（最
    高法院17年上字第917號判例意旨參照）。
二、原告主張被告於民國110年6月21日以網路線上向原告借款新
    臺幣（下同）100,000元，然自110年12月20日起即未依約償
    還本息，依約已喪失期限利益，債務視為全部到齊，並提出
    網路信用貸款借據約定書、債務明細等影本為證。被告則否
    認有以網路線上向原告借款，並抗辯稱被告智能不足，不會
    電腦，業經本院裁定受輔助宣告，可能係訴外人戴維君所冒
    貸等情。經查，被告確因智能障礙及思覺失調症，業經本院
    以111年度輔宣字第3號裁定為受輔助宣告之人，有本院111
    年度輔宣字第3號民事裁定在卷可稽；原告亦自認被告係以
    之前向原告申辦信用卡驗證方式驗證，且被告申辦信用卡亦
    係以簡訊OTP方式完成線上申請信用卡，然依被告名義於貸
    款申請書、信用卡申請書所載之聯絡電話00-0000000、0000
    000000、0000000000號，電話0000000000號之用戶確為訴外
    人戴維君，電話00-0000000之用戶則為訴外人戴維君之養母
    戴玉蘭，申裝地址新竹縣○○鎮○○路00巷0弄00號亦為訴外人
    戴維君、戴玉蘭之住所，另電話0000000000之用戶則為訴外
    人戴玉蘭之父戴文生，此有電話00-0000000、0000000000用
    戶資料在卷可稽，並有本院111年度竹東小字第62號給付電
    信費事件卷附電話0000000000號用戶資料及訴外人戴維君、
    戴玉蘭戶籍資料可證，故被告否認有以網路線上向原告借款
    ，並抗辯稱被告智能不足，不會電腦，可能係訴訴外人戴維
    君所冒貸一節，應堪足採信。而原告起訴主張權利，然既不
    能舉證證實自己主張之事實為真實，即不能舉證證實係被告
    向原告貸款，即屬不能採信。
三、據此，原告依消費借貸之法律關係，請求被告給付100,000
    元，及自民國110年12月21日起至清償日止，按年息1.845%
    計算之利息，暨自民國11年1月21日起至清償日止，逾期在6
    個月以內者，按上開利率10%，逾期超過6個月者，按上開利
    率20%計算之違約金，違約金最高連續收取期數為9期，即屬
    無據，為無理由，應予駁回。
中    華    民    國   111    年    7     月     15   日
                  竹東簡易庭    法  官  汪銘欽
以上正本係照原本作成。
如對本判決上訴，非以其違背法令為理由不得為之，且須於判決
送達後二十日內以上訴狀記載上訴理由向本院提出上訴狀。如委
任律師提起上訴者，應一併繳納上訴審裁判費。
中    華    民    國   111    年    7     月     15   日
                                書記官  周育瑜
附錄：
一、民事訴訟法第436條之18第1項：
    （小額訴訟程序）判決書得僅記載主文，就當事人有爭執事
    項，於必要時得加記理由要領。
二、民事訴訟法第436條之24第2項：
    對於小額程序之第一審裁判上訴或抗告，非以其違背法令為
    理由，不得為之。
三、民事訴訟法第436條之25：
    上訴狀內應記載上訴理由，表明下列各款事項：
    (一)原判決所違背之法令及其具體內容。
    (二)依訴訟資料可認為原判決有違背法令之具體事實。